【裁判字號】    98,審宅聲,21
【裁判日期】    981009
【裁判案由】    收回國宅等
【裁判全文】
臺灣臺北地方法院民事裁定            98年度審宅聲字第21號
聲  請  人  臺北市政府
法定代理人  丙○○
代  理  人  乙○○
                        展局).
相  對  人  甲○○
上列當事人間因收回國宅事件，聲請裁定強制執行，本院裁定如
下：
    主  文
聲請人聲請收回相對人所承租、門牌號碼為臺北市○○區○○街
一段十九巷五號九樓之三之國民住宅，准予強制執行。
聲請程序費用新臺幣壹仟元由相對人負擔。
    理  由
一按政府興建出租之國民住宅出租後，有積欠租金達3 個月，經
  催告仍不清償者，國民住宅主管機關得終止租賃契約，收回該
  住宅，並得移送法院裁定後強制執行，國民住宅條例第23條第
  1項第2款定有明文。
二聲請意旨略以：相對人承租聲請人所有門牌號碼為臺北市○○
  區○○街1段19巷5號9樓之3之國民住宅（下稱系爭國宅），並
  訂有經公證之租賃契約書。依上開契約書第12條第1項第2款及
  第20條約定，當乙方（即相對人）積欠租金達3 個月，經催告
  仍不清償者，甲方（即聲請人）得隨時終止租賃契約，收回系
  爭國宅，並得移送法院裁定後強制執行；甲方對乙方所為之書
  面通知、催告或其他意思表思均以乙方承租國宅之地址為聯絡
  處所以郵寄為之，乙方如變更地址或聯絡處所，應即以書面通
  知甲方更正，如未通知以致書函無法送達時，乙方同意以郵局
  第一次投遞日為送達日，如乙方拒收或無人收受而致退回者，
  亦以郵局第一次投遞日為送達日。詎相對人自97年11月起即欠
  繳租金及管理維護費，因已違反上開租賃契約書第12條第1 項
  第2款約定，其遂於98年6月10日函催相對人繳清欠費，惟該催
  告函相對人並未收受，依約該催告函已於郵局第一次投遞日即
  98年6 月15日送達；嗣聲請人於98年7月7日再次以郵局雙掛號
  通知相對人終止租約，該終止租約函相對人仍未收受，依約亦
  已於郵局第一次投遞日即98年7月9日送達，前揭租賃契約並於
  98年7月9日終止。爰依國民住宅條例第23條第2 款及前揭租賃
  契約第12條第1項第2款約定，聲請裁定准予強制執行收回系爭
  國宅等語。
三經查，聲請人之主張，業據其提出課稅證明影本、公證書影本
  、租賃契約書影本及催告函與收件回執影本等件為證，雖上開
  催告函未能送達相對人，惟按國民住宅係由政府計劃，用以出
  售、出租、貸款自建或提供貸款利息補貼，供收入較低家庭居
  住，以安定國民生活及增進社會福祉，是承租國民住宅之承租
  人須符合一定條件，並遵守國民住宅租賃契約之約定，而兩造
  間簽訂之國民住宅租賃契約第20條約定，倘書函因承租人拒收
  或無人收受致退回而無法送達時，相對人同意以郵局第一次投
  遞日為送達日，該約定雖與民事訴訟法第123 條以下之送達規
  定不盡相符，惟國民住宅之租賃本與一般租賃不同，對於承租
  對象有一定條件、資格之限制，承租人於承租時既已知悉條款
  之規定，並經公證，自應認有受系爭租賃契約條款約定之意思
  ，聲請人對相對人所為之送達應為合法。從而，本件聲請人之
  聲請為有理由，應予准許。
四依非訟事件法第21條第2項、第24條第1項、民事訴訟法第78條
  ，裁定如主文。
中    華    民    國    98    年    10    月    9     日
                  民事第六庭    法  官  陳婷玉
以上正本係照原本作成
如對本裁定抗告須於裁定送達後10日內向本院提出抗告狀，並繳
納抗告費新臺幣1,000元
中    華    民    國    98    年    10    月    9     日
                                書記官  吳鸝稻


司法院資訊處製作；財團法人民間司法改革基金會備份。
